臺灣雲林地方法院刑事裁定
111年度聲字第368號
聲  請  人  臺灣雲林地方檢察署檢察官
受  刑  人  張幃誌



上列聲請人因對受刑人數罪併罰有二裁判以上，聲請定其應執行
之刑（111年度執緝字第102號），本院裁定如下：
    主  文
張幃誌所犯如附表所示之罪，所處如附表所示之刑，應執行有期
徒刑陸年。
    理  由
一、聲請意旨略以：受刑人張幃誌因犯毒品危害防制條例等案件
    ，先後經判決確定如附表，符合數罪併罰之要件，應依刑法
    第53條及第51條第5款之規定，聲請定其應執行之刑，爰依
    刑事訴訟法第477條第1項規定聲請裁定。
二、按刑法第50條第1項規定：「裁判確定前犯數罪者，併合處
    罰之。但有下列情形者，不在此限。一、得易科罰金之罪與
    不得易科罰金之罪。二、得易科罰金之罪與不得易服社會勞
    動之罪。三、得易服社會勞動之罪與不得易科罰金之罪。四
    、得易服社會勞動之罪與不得易服社會勞動之罪。」；第2
    項則規定：「前項但書情形，受刑人請求檢察官聲請定應執
    行刑者，依第51條規定定之」。次按數罪併罰，有二裁判以
    上者，依第51條之規定，定其應執行之刑，刑法第53條定有
    明文。又數罪併罰，分別宣告其罪之刑，如宣告多數有期徒
    刑者，於各刑中之最長期以上，各刑合併之刑期以下，定其
    刑期。但不得逾30年。刑法第51條第5款亦定有明文。又按
    法律上屬於自由裁量事項，尚非概無法律性之拘束，在法律
    上有其外部界限及內部界限，前者法律之具體規定，使法院
    得以具體選擇為適當裁判，此為自由裁量之外部界限。後者
    法院為自由裁量時，應考量法律之目的，法律秩序之理念所
    在，此為自由裁量之內部界限。法院為裁判時，二者均不得
    有所踰越。在數罪併罰而有二裁判以上，應定其應執行刑之
    案件，法院所為刑之酌定，固屬自由裁量事項，然對於法律
    之內、外部界限，仍均應受其拘束（最高法院94年度台非字
    第21號判決意旨參照）。
三、經查：㈠受刑人張幃誌因違反毒品危害防制條例等案件，經
    臺灣高等法院臺南分院及本院先後判處如附表所示之刑，均
    經確定在案，有卷內所附各該判決及臺灣高等法院被告前案
    紀錄表1份在卷可稽。㈡受刑人所犯如附表編號2至6所示之罪
    所處之刑為不得易科罰金、不得易服社會勞動之罪，附表編
    號1所示之罪所處之刑為得易科罰金、得易服社會勞動之罪
    ，即符合刑法第50條第1項但書第1款例外不得併合處罰之情
    形，依同條第2項之規定應由受刑人請求檢察官聲請定應執
    行刑，而本件係受刑人請求檢察官向法院聲請定應執行刑，
    此有臺灣雲林地方檢察署刑法第50條第1項但書案件是否請
    求定應執行刑調查表1份在卷可佐。又數罪併罰中之一罪，
    依刑法規定得易科罰金，若因與不得易科之他罪併合處罰結
    果而不得易科罰金時，原可易科部分所處之刑，自亦無庸為
    易科折算標準之記載（司法院釋字第144號解釋意旨參照）
    ，是受刑人所犯如附表編號1所示之罪，原雖得易科罰金，
    然與其所犯不得易科罰金之如附表編號2至6所示之罪併合處
    罰之結果，於定執行刑時，自不得併予諭知易科罰金之折算
    標準。是聲請人依刑法第50條第2項規定，經受刑人之請求
    ，向本院聲請定其應執行之刑，核屬正當。爰審酌受刑人所
    犯各罪之罪名異同、犯罪情節、時間差距及所生危害等各情
    ，兼顧刑罰衡平及矯治更生，暨考量受刑人對定應執行刑之
    意見（本院卷第19、95頁）等一切情狀，定其應執行之刑如
    主文所示。至已執行完畢部分，乃將來檢察官指揮執行時應
    予扣除之問題，併予敘明。
四、爰依刑事訴訟法第477條第1項，刑法第50條、第53條、第51
    條第5款，裁定如主文。
中　　華　　民　　國　　111 　年　　7 　　月　　5 　　日
                  刑事第三庭    法  官  蔡美華
以上正本證明與原本無異。
如不服本裁定，應於裁定送達後5 日內向本院提出抗告狀（須附
繕本）。
中　　華　　民　　國　　111 　年　　7 　　月　　5 　　日
                                書記官　陳智仁
附表：受刑人張幃誌定應執行刑案一覽表
 編     號            1           2           3  罪     名  毒品危害防制條例 毒品危害防制條例 毒品危害防制條例  宣  告  刑  有期徒刑4月 有期徒刑3年8月 有期徒刑3年8月  犯 罪 日 期  106年9月9日至同年月11日（聲請書誤載為106年9月9日） 106年9月9日 106年9月11日  偵 查 機 關  年 度 案 號  臺灣雲林地方檢察署106年度偵字第6000號 臺灣雲林地方檢察署106年度偵字第6905號等 臺灣雲林地方檢察署106年度偵字第6905號等 最後事實審 法     院 臺灣雲林地方法院 臺灣高等法院臺南分院 臺灣高等法院臺南分院  案     號 108年度簡字第38號 108年度上訴字第360號 108年度上訴字第360號  判 決 日 108年5月17日 108年6月18日 108年6月18日 確定判決 法     院 臺灣雲林地方法院 臺灣高等法院臺南分院 臺灣高等法院臺南分院  案     號 108年度簡字第38號 108年度上訴字第360號 108年度上訴字第360號  確 定 日  108年6月10日 108年7月10日 108年7月10日 是否為得易科罰金之案件  得易科罰金、得易服社會勞動 不得得易科罰金、不得易服社會勞動 不得得易科罰金、不得易服社會勞動 備       註  臺灣雲林地方檢察署108年度執字第2201號（已執畢） ⑴臺灣雲林地方檢察署111年度執緝字第101號 ⑵編號2至3定應執行有期徒刑4年 ⑴臺灣雲林地方檢察署111年度執緝字第101號 ⑵編號2至3定應執行有期徒刑4年 

 編     號           4          5          6  罪     名  毒品危害防制條例 毒品危害防制條例 藥事法  宣  告  刑  有期徒刑2年5月 有期徒刑2年2月 有期徒刑7月  犯 罪 日 期  107年5月間某日 107年6月17日 107年5月28日  偵 查 機 關  年 度 案 號  臺灣雲林地方檢察署107年度偵字第4280號等 臺灣雲林地方檢察署107年度偵字第4280號等 臺灣雲林地方檢察署107年度偵字第4280號等 最後事實審 法     院 臺灣雲林地方法院 臺灣雲林地方法院 臺灣雲林地方法院  案     號 108年度訴字第73號 108年度訴字第73號 108年度訴字第73號  判 決 日 108年8月30日 108年8月30日 108年8月30日 確定判決 法     院 臺灣雲林地方法院 臺灣雲林地方法院 臺灣雲林地方法院  案     號 108年度訴字第73號 108年度訴字第73號 108年度訴字第73號  確 定 日  108年9月23日 108年9月23日 108年9月23日 是否為得易科罰金之案件  不得易科罰金、不得易服社會勞動 不得易科罰金、不得易服社會勞動 不得易科罰金、不得易服社會勞動 備       註  ⑴臺灣雲林地方檢察署111年度執緝字第102號 ⑵編號4至6定應執行有期徒刑3年（聲請書誤載為編號3至6） ⑴臺灣雲林地方檢察署111年度執緝字第102號 ⑵編號4至6定應執行有期徒刑3年（聲請書誤載為編號3至6） ⑴臺灣雲林地方檢察署111年度執緝字第102號 ⑵編號4至6定應執行有期徒刑3年（聲請書誤載為編號3至6）